臺灣高雄地方法院刑事判決
111年度審易字第29號
公  訴  人  臺灣高雄地方法院檢察署
被      告  張冠群




上列被告因竊盜案件，經檢察官提起公訴（110年度少連偵緝字
第13號、第14號、第15號），因被告於準備程序進行中就被訴事
實為有罪之陳述，經本院裁定改依簡式審判程序審理，判決如下
：
    主  文
丙○○犯如附表「主文欄」所示之罪，各處如附表「主文欄」所示
之刑。應執行有期徒刑壹年伍月，如易科罰金，以新臺幣壹仟元
折算壹日。
未扣案之犯罪所得新臺幣肆仟貳佰元沒收，於全部或一部不能沒
收或不宜執行沒收時，追徵其價額。
    事  實
一、丙○○、劉睿鎧（經檢察官通緝中）與少年林○翰（民國91年1
    1月生，完整姓名年籍詳卷）共同意圖為自己不法之所有，
    基於結夥三人以上竊盜之犯意聯絡，分別於附表編號1 至6
    所示時間、地點，以各該編號所示方式竊得各該編號所示財
    物；另於附表編號7所示時間、地點，以該編號所示方式著
    手行竊，惟因欲竊取之商品體積過大，卡在娃娃機檯洞口，
    致未能得手而未遂。
二、案經甲○○訴由高雄市政府警察局三民第二分局；辛○○訴由高
    雄市政府警察局鼓山分局；己○○、戊○○訴由高雄市政府警察
    局三民第一分局報告臺灣高雄地方檢察署檢察官偵查起訴。
    理  由
一、本件被告丙○○所犯非死刑、無期徒刑、最輕本刑為3年以上
    有期徒刑之罪或高等法院管轄第一審案件，其於準備程序進
    行中，就被訴事實為有罪之陳述，經告知簡式審判程序之旨
    ，並聽取當事人之意見後，本院認宜進行簡式審判程序，爰
    依刑事訴訟法第273條之1第1項規定，裁定進行簡式審判程
    序。又因改行簡式審判程序之故，依刑事訴訟法第159條第2
    項之規定，本件不受同法第159條第1項傳聞法則之限制，合
    先敘明。
二、上開事實，業據被告於警詢、偵訊及本院審理中均坦承不諱
    （見警三卷第1至4頁，少連偵三卷第67至73頁，少連偵緝一
    卷第19至20頁，本院卷第103至105、115、185頁），並有如
    附表編號1至7「證據欄」所示證據，暨臺灣高雄少年及家事
    法院109年度少調字第375號、109年度少調字第221號、109
    年度少調字第685號裁定（見少連偵緝四卷第73至78頁）等
    件附卷可參，足認被告之任意性自白與事實相符，堪採為本
    案認定事實之依據。從而，本案事證明確，被告上開犯行均
    堪以認定，應依法論科。　
三、論罪科刑：
  ㈠核被告如附表編號1至6所為，均係犯刑法第321條第1項第4 
    款之結夥三人以上竊盜罪；如附表編號7所為，係犯刑法第3
    21條第2項、第1項第4款之結夥三人以上竊盜未遂罪。被告
    與劉睿鎧、林○翰就附表編號1至7所示犯行間，有犯意聯絡
    及行為分擔，為共同正犯，惟刑法第321條第1項第4款結夥
    竊盜罪本質即為共同犯罪，爰不於主文諭知係共同犯罪（最
    高法院83年度台上字第2520號判決要旨參照）。至本案共犯
    林○翰於行為時雖為少年，然卷內無證據足資證明被告主觀
    上知悉或可預見林○翰為少年，故應無兒童及少年福利與權
    益保障法第112條第1項前段規定之適用，併予敘明。被告所
    犯如附表編號1至7所示7罪間，犯意各別，行為互殊，應予
    分論併罰。
  ㈡刑之減輕：
　⒈關於附表編號6部分，告訴人戊○○雖於109年1月7日4時45分許
    向警方報案其娃娃機店遭竊一事，然告訴人戊○○傳送其店內
    監視器影像畫面予警方的時間為翌日（8日）14時5分之後，
    而被告於109年1月8日9時19分許警詢時，經警方詢問是否有
    至其他地方竊取商品後，即主動坦承尚有為附表編號6所示
    犯行等情，有職務報告、本院電話紀錄、被告109年1月8日
    警詢筆錄在卷可稽（見本院卷第205至211頁，警三卷第2至3
    頁），足見警方一開始僅因告訴人戊○○報案而知悉有人至附
    表編號6所示地點行竊，警方在取得告訴人戊○○所傳送之案
    發現場監視器影像前，應尚無從得知犯罪嫌疑人為何人，是
    被告在警方尚未獲得監視器影像而尚無確切之依據可合理懷
    疑其涉犯附表編號6所示竊盜犯行前，即主動在警方詢問時
    坦承有為附表編號6所示犯行，應認被告係於警方未發覺其
    犯罪前，即主動坦承此部分犯行並接受裁判，符合自首要件
    ，爰依刑法第62條前段規定，就被告所為附表編號6所示犯
    行部分減輕其刑。
　⒉又被告所為附表編號7所示犯行，雖已著手竊盜行為之實行，
    惟尚未發生竊得財物之結果，為未遂犯，犯罪情節較既遂輕
    微，爰依刑法第25條第2項之規定，按既遂犯之刑減輕之。
  ㈢爰以行為人之責任為基礎，審酌被告不思以正當方法謀取生
    活上所需，竟為貪圖不法利益，率爾結夥三人竊取他人財物
    ，侵害他人之財產法益，顯乏尊重他人財產權之觀念，所為
    實屬不該；惟念被告犯後坦承犯行，態度尚可，且附表編號
    7所示犯行僅止於未遂階段，尚未造成侵害財產權之實害結
    果；另考量被告於本院審理期間雖與告訴人甲○○、己○○、戊○○及被害人庚○○達成調解，然未依約給付賠償金一節，有調
    解筆錄、本院公務電話紀錄存卷可查；兼衡被告竊得財物價
    值、行竊目的、方式、被告自陳之智識程度與經濟狀況（詳
    見本院卷第189頁）、前有多次竊盜案件前科之素行（詳見
    卷附臺灣高等法院被告前案紀錄表）等一切情狀，分別量處
    如附表「主文欄」所示之刑，並均諭知易科罰金之折算標準
    。再依罪責相當及特別預防之刑罰目的，具體審酌被告本案
    整體犯罪過程之各罪關係（數罪間時間、空間、法益之異同
    性、所侵害法益之專屬性或同一性、數罪對法益侵害之加重
    效應等），暨多數犯罪責任遞減原則等情綜合判斷，就被告
    本案所犯附表編號1至7所示各罪定應執行刑及諭知易科罰金
    之折算標準如主文第一項所示。
四、沒收部分：
  ㈠查被告為附表編號1所示犯行竊得之公仔3盒，業經其變賣得
    款新臺幣（下同）2,000元，且贓款全數由被告一人取得一
    節，業據被告於警詢供述明確（見少連偵三卷第71頁），在
    卷內無其他事證可認被告尚有留存竊得之財物未變賣或取得
    高於其自述金額之所得情況下，依罪疑有利被告原則，應認
    被告此部分犯罪所得為2,000元。
  ㈡又被告為附表編號2至4所示犯行竊得之財物，亦經其變賣得
    款3,000元，並由被告與共犯劉睿鎧、林○翰3人均分一節，
    業據被告於本院審理中供述明確（見本院卷第105頁），核
    與共犯劉睿鎧於警詢中陳述大致相符（見警二卷第3頁），
    在卷內無其他事證可認被告尚有留存竊得之財物未變賣或取
    得高於其自述金額之所得情況下，依罪疑有利被告原則，應
    認被告此部分犯罪所得為1,000元（計算式：3,000÷3＝1,000
    ）。
  ㈢另被告為附表編號5至6所示犯行竊得之財物，經其變賣得款3
    ,500元，並由被告與共犯劉睿鎧、林○翰3人朋分，被告獲利
    1,200元，劉睿鎧、林○翰各獲得1,150元一節，業據被告於
    警詢及本院審理中供述明確（見警三卷第2至3頁，本院卷第
    105頁），核與共犯劉睿鎧於警詢中陳述相符（見警三卷第1
    0頁），在卷內無其他事證可認被告尚有留存竊得之財物未
    變賣或取得高於其自述金額之所得情況下，依罪疑有利被告
    原則，應認被告此部分犯罪所得為1,200元。
  ㈣綜上，本案被告為附表編號1至6所示犯行之犯罪所得合計共4
    ,200元（計算式：2,000+1,000+1,200＝4,200），均未扣案
    ，且被告未返還或賠償各該被害人，為避免被告因犯罪而坐
    享犯罪所得，爰依刑法第38條之1第1項前段、第3項、第4項
    之規定宣告沒收，並於全部或一部不能沒收或不宜執行沒收
    時，追徵其價額。
據上論斷，應依刑事訴訟法第273條之1第1項、第299條第1項前
段，判決如主文。
本案經檢察官丁○○提起公訴，檢察官乙○○到庭執行職務。
中　　華　　民　　國　　111 　年　　8 　　月　　8 　　日
                  刑事第五庭    法  官  林明慧 
以上正本證明與原本無異。
如不服本判決應於收受判決後20日內向本院提出上訴書狀，並應
敘述具體理由。其未敘述上訴理由者，應於上訴期間屆滿後20日
內向本院補提理由書（均須按他造當事人之人數附繕本）「切勿
逕送上級法院」。
中　　華　　民　　國　　111 　年　　8 　　月　　8 　　日
                                書記官  鄭永媚
附錄本案論罪科刑法條： 
中華民國刑法第321 條
犯前條第1 項、第2 項之罪而有下列情形之一者，處6 月以上5
年以下有期徒刑，得併科50萬元以下罰金：
一、侵入住宅或有人居住之建築物、船艦或隱匿其內而犯之。
二、毀越門窗、牆垣或其他安全設備而犯之。
三、攜帶兇器而犯之。
四、結夥三人以上而犯之。
五、乘火災、水災或其他災害之際而犯之。
六、在車站、港埠、航空站或其他供水、陸、空公眾運輸之舟、
    車、航空機內而犯之。
前項之未遂犯罰之。 
附表：（金額單位：新臺幣/元）
編號   時間 （民國）    地點  告訴人/ 被害人   犯罪方式及竊得財物       證據    主文欄  1 （起訴書犯罪事實一、㈠） 109年1月8日凌晨2時40分許 高雄市○○區○○○路000號「愛旺娃娃機檯」店 甲○○ 由劉睿鎧及林○翰從機檯取物孔伸手進入機檯內，徒手竊取機檯內之公仔3盒（價值共3,840元），丙○○則負責把風，得手後渠等旋即離去現場。   1.證人即被告友人林敬憲於警詢及偵查中之證述（見警一卷第1至7頁，少連偵三卷第121至123頁） 2.證人林○翰於警詢及偵查中之證述（見警一卷第8至16頁，少連偵三卷第135至137頁） 3.告訴人甲○○於警詢之指訴（見警一卷第17至20頁） 4.證人甘福文於警詢之證述（見警一卷第25至28頁） 5.監視器錄影畫面翻拍照片（見警一卷第48至52頁） 丙○○犯結夥三人以上竊盜罪，處有期徒刑陸月，如易科罰金，以新臺幣壹仟元折算壹日。    2 （起訴書犯罪事實一、㈡） 109年1月8日凌晨3時24分許 高雄市○○區○○路00號「小王子娃娃屋」 庚○○ 由劉睿鎧從機檯取物孔鑽爬入機檯內，徒手竊取機檯內之「風神鳴人公仔」、「一番賞SC夏洛特卡塔庫栗公仔」及「金剛改二」各1隻（價值共3,347元），丙○○及林○翰則負責把風，得手後渠等旋即離開現場。 1.證人劉睿鎧於警詢之證述（見警二卷第1至3頁） 2.被害人庚○○於警詢之指述（見警二卷第12至13頁） 3.證人林敬憲於警詢之證述（見警二卷第16至18頁） 4.監視器錄影畫面翻拍照片（見警二卷第22至25、36頁） 5.現場照片（見警二卷第41頁） 丙○○犯結夥三人以上竊盜罪，處有期徒刑陸月，如易科罰金，以新臺幣壹仟元折算壹日。    3 （起訴書犯罪事實一、㈡） 109年1月8日凌晨3時30分許 高雄市○○區○○路00號「卡古莉夾娃娃機店」 辛○○ 由劉睿鎧及林○翰從機檯取物孔伸手進入機檯內，徒手竊取機檯內之公仔4盒及灰色後背包1個（價值共2,500元），丙○○則負責把風，得手後渠等旋即離開現場。 1.證人劉睿鎧於警詢之證述（見警二卷第1至3頁） 2.告訴人辛○○於警詢之指訴（見警二卷第7至8頁） 3.證人林敬憲於警詢之證述（見警二卷第16至18頁） 4.監視器錄影畫面翻拍照片（見警二卷第25至35、42至43頁） 丙○○犯結夥三人以上竊盜罪，處有期徒刑陸月，如易科罰金，以新臺幣壹仟元折算壹日。    4 （起訴書犯罪事實一、㈡） 109年1月8日凌晨3時37分許 高雄市○○區○○路000號（起訴書誤載為16號，應予更正）「三不五時夾娃娃機店」 庚○○ 由林○翰（起訴書誤載為丙○○，應予更正）從機檯取物孔伸手進入機檯內，徒手竊取機檯內之「大手惡夢魯夫」、「初音和服」及「GK巨大四檔魯夫」公仔各1隻（價值共4,140元），劉睿鎧及丙○○則負責把風，得手後渠等旋即離開現場。   1.證人劉睿鎧於警詢之證述（見警二卷第1至3頁） 2.被害人庚○○於警詢之指述（見警二卷第12至13頁） 3.證人林敬憲於警詢之證述（見警二卷第16至18頁） 4.監視器錄影畫面翻拍照片（見警二卷第36至38、44頁） 丙○○犯結夥三人以上竊盜罪，處有期徒刑陸月，如易科罰金，以新臺幣壹仟元折算壹日。    5 （起訴書犯罪事實一、㈢） 109年1月7日凌晨1時48分許 高雄市○○區○○○路0號「夾娃娃機店」 己○○ 由劉睿鎧駕駛車牌號碼000-0000號自用小客車搭載林○翰與丙○○，一同前往左列地點，再由丙○○從機檯取物孔鑽爬入機檯內，徒手竊取機檯內之公仔3盒（價值共900元【起訴書誤載為1,400元，應予更正】），林○翰在旁把風，劉睿鎧則駕車在外接應等候，得手後渠等旋即離去現場。 1.證人劉睿鎧於警詢之證述（見警三卷第9至11頁） 2.證人林○翰於警詢及偵查中之證述（見警三卷第16至25頁，少連偵一卷第41至43、51頁） 3.告訴人己○○於警詢之指訴（見警三卷第29至31頁） 4.監視器錄影畫面翻拍照片（見警三卷第39至44頁） 丙○○犯結夥三人以上竊盜罪，處有期徒刑陸月，如易科罰金，以新臺幣壹仟元折算壹日。    6 （起訴書犯罪事實一、㈢） 109年1月7日凌晨2時許 高雄市○○區○○○路000○0號「夾娃娃機店」 戊○○ 由劉睿鎧駕駛車牌號碼000-0000號自用小客車搭載林○翰與丙○○，一同前往左列地點，再由丙○○從機檯取物孔鑽爬入機檯內，徒手竊取機檯內之公仔17盒（價值共12,020元），林○翰在旁把風，劉睿鎧則駕車在外接應等候，得手後渠等旋即離去現場。 1.證人劉睿鎧於警詢之證述（見警三卷第9至11頁） 2.證人林○翰於警詢及偵查中之證述（見警三卷第21至25頁，少連偵一卷第41至43、51頁） 3.告訴人戊○○於警詢之指訴（見警三卷第33至35頁） 4.監視器錄影畫面翻拍照片（見警三卷第45至46頁） 丙○○犯結夥三人以上竊盜罪，處有期徒刑肆月，如易科罰金，以新臺幣壹仟元折算壹日。    7 （起訴書犯罪事實一、㈢） 109年1月8日凌晨4時35分許 高雄市○○區○○○路0號「夾娃娃機店」 己○○ 由劉睿鎧駕駛車牌號碼000-0000號自用小客車搭載林○翰與丙○○，一同前往左列地點，由林○翰與丙○○在場相互把風，輪流從機檯取物孔鑽爬入機檯內，著手竊取機檯內之公仔，但因欲竊取之商品體積過大，卡在娃娃機檯洞口，致未能得手而未遂。 1.證人劉睿鎧於警詢之證述（見警三卷第9至11頁） 2.證人林○翰於警詢及偵查中之證述（見警三卷第16至25頁，少連偵一卷第41至43、51頁） 3.告訴人己○○於警詢之指訴（見警三卷第29至31頁） 4.監視器錄影畫面翻拍照片（見警三卷第12、44頁） 丙○○犯結夥三人以上竊盜未遂罪，處有期徒刑肆月，如易科罰金，以新臺幣壹仟元折算壹日。